【裁判字號】    97,消債更,148
【裁判日期】    970730
【裁判案由】    更生事件
【裁判全文】
臺灣臺北地方法院民事裁定           97年度消債更字第148號
聲  請  人
即債務人    甲○○
                        2樓
代  理  人  乙○○
上列當事人聲請消費者債務清理事件，本院裁定如下：
    主  文
債務人甲○○自中華民國九十七年七月三十日上午十二時起開始
更生程序。
命司法事務官進行本件更生程序。
    理  由
一、按法院開始更生程序之裁定，應載明其年、月、日、時，並
    即時發生效力。次按法院裁定開始更生或清算程序後，得命
    司法事務官進行更生或清算程序，必要時得選任律師、會計
    師或其他適當之自然人或法人一人為監督人或管理人。消費
    者債務清理條例第45條第1項、第16條第1項分別定有明文。
二、本件債務人主張：伊因家庭變故，為維持生活周轉，向國泰
    世華銀行、美國運通銀行、渣打國際商業銀行、香港上海匯
    豐銀行、元大銀行、台新銀行、安泰銀行、慶豐銀行等多家
    金融機構申請信用卡、現金卡、信用貸款，致累積債務達新
    台幣（下同）3,187,328元（參照民國97年4月16日財團法人
    金融聯合徵信中心之債權人清冊），有不能清償債務情事，
    後經依金融主管機關協調成立之中華民國銀行公會會員辦理
    消費金融案件無擔保債務協商機制與金融機構達成分期還款
    協定，同意自民國95年6月起，每月還款32,018元方式償債
    。再者，伊並以自己及母親所有房地分別向台灣土地銀行及
    渣打國際商業銀行辦理抵押貸款，致積欠債務達2,640,000
    元（參照民國97年4月16日財團法人金融聯合徵信中心之債
    權人清冊），每月亦各應還款約5,000元及11,000元。惟伊
    平均每月薪資僅約38,000元，於支付生活必要費用後，已不
    足清償前開債務，遂於96年4月間毀諾。是以，伊係因不可
    歸責於己之事由，致無法履行已成立之協商內容。又其無擔
    保或無優先權之債務總額未逾1,200萬元，復未經法院裁定
    開始清算程序或宣告破產，爰向本院聲請更生等語。
三、經查，債務人所主張之上開事實，業據提出財產及收入狀況
    陳報狀、債務人清冊、債權人清冊、全戶戶籍謄本、各類所
    得扣繳暨免扣繳憑單、全國財產稅總歸戶財產查詢清單、財
    團法人金融聯合徵信中心之債權人清冊、對帳單、繳款收據
    、勞工保險被保險人投保資料表等為證，核閱屬實，此外，
    本件又查無債務人有消費者債務清理條例第6條第3項、第8
    條或第46條各款所定駁回更生聲請之事由存在，則債務人聲
    請更生，應屬有據。並依上開規定命司法事務官進行本件更
    生程式，爰裁定如主文。
中    華    民    國    97    年    7    月     30    日
              民事第五庭    法      官  陶亞琴
上為正本係照原本作成
本件不得抗告
本裁定已於97年7月30日中午12時公告。
中    華    民    國    97    年    7    月      30   日
                            書  記  官  蔡月女


司法院資訊處製作；財團法人民間司法改革基金會備份。
